臺北高等行政法院判決
　　　　　　　　　　　　　　　　　　 95年度簡字第00780號
原　　　告　甲○○
　　　　　　（祭祀公業管理人）　　巷1號
被　　　告　臺北縣政府稅捐稽徵處
代　表　人　乙○○（處長）
上列當事人間因地價稅事件，原告不服臺北縣政府中華民國95年
8月31日北府訴決字第0950311774號訴願決定，提起行政訴訟。
本院判決如下：
　　主  文
原告之訴駁回。
訴訟費用由原告負擔。
　　事實及理由
一、原告主張：
    公號詹光遺所有坐落樹林市○○○段橫坑子小段15地號土地
    上無營業、出租及他人設籍，即應符合自用住宅用地。又祭
    祀公業土地「稅地種類」依法由管理人提出，即如94年10月
    22日地價稅自用住宅用地申請書，訴請以自用住宅用地稅率
    課徵地價稅云云。並提出本件訴願決定書及原處分、地價稅
    自用住宅用地申請書、93年10月電費收據、94年地價稅稅額
    計算公式、鈞院命本件應補正之裁定等件影本為證。
    聲明：訴願決定、復查決定及原處分超過新台幣（下同）
          546 元之部分均撤銷。
          請求判命被告應作成系爭土地准予以自用住宅用地稅
          率課徵地價稅之處分。
二、被告辯稱：
    本件系爭土地之所有權人為「公號詹光遺」，此有土地登記
    謄本附原處分卷頁可參，該祭祀公業並非自然人，依土地稅
    法第9 條及財政部67年11月21日台財稅第37668 號函釋規定
    ，核無自用住宅用地特別稅率課徵地價稅之適用，被告按一
    般用地稅率核課94年地價稅2,731 元，於法並無不合。至原
    告主張系爭土地上無營業、出租及他人設籍即符合自用住宅
    用地云云，顯然誤解土地稅法所定除須符合無營業及出租之
    消極要件外，尚須符合土地所有人或其配偶、直系親屬於該
    地辦竣戶籍登記之積極要件，所訴應不足採等語。
    聲明：駁回原告之訴。
          訴訟費用由原告負擔。
三、按「本法所稱自用住宅用地，指土地所有權人或其配偶、直
    系親屬於該地辦竣戶籍登記，且無出租或供營業用之住宅用
    地。」，土地稅法第9條定有明文。又財政部67年11月21日
    台財稅第37668號函釋略以，查土地稅法第9條所稱自用住宅
    用地，指土地所有權人或其配偶、直系親屬於該地辦竣戶籍
    登記且無出租或供營業用之住宅用地。上項所稱所有權人，
    顯指自然人而言等語。該函釋核與相關法規，並無不合。
四、公號詹光遺所有坐落樹林市○○○段橫坑子小段15地號土地
    ，經被告核定按一般用地稅率課徵94年地價稅計2,731元，
    原告（即該祭祀公業管理人）不服，申請復查，未獲變更，
    提起訴願，亦遭駁回等情，為兩造所不爭，且有上開各該函
    文、原處分、復查決定書及訴願決定書等件影本附原處分及
    訴願機關卷可稽。
五、原告主張系爭土地上無營業、出租及他人設籍即符合自用住
    宅用地云云，惟其主張為被告所否認。被告則稱系爭土地之
    所有權人為「公號詹光遺」，該祭祀公業並非自然人，依土
    地稅法第9條及財政部67年11月21日台財稅第37668號函釋規
    定，核無自用住宅用地特別稅率課徵地價稅之適用等語，資
    為爭議。
六、經查，系爭土地之所有權人為「公號詹光遺」，有土地登記
    謄本影本附原處分卷（第10頁）可稽，該祭祀公業並非自然
    人，依土地稅法第9 條及前開說明，核無自用住宅用地特別
    稅率課徵地價稅之適用。至原告主張系爭土地上無營業、出
    租及他人設籍即符合自用住宅用地云云，應係未察土地稅法
    所定除須符合無營業及出租之消極要件外，尚須符合土地所
    有人或其配偶、直系親屬於該地辦竣戶籍登記之積極要件，
    其對於相關法規存有誤解所致。原告前開主張，並非可採。
七、從而，被告核定系爭土地按一般用地稅率課徵94年地價稅
    2,731元，於法並無違誤。復查及訴願決定遞予維持，亦無
    不合。原告徒執前詞，就系爭地價稅超過546 元之部分訴請
    撤銷，並請求作成系爭土地准予以自用住宅用地稅率課徵地
    價稅之處分云云，為無理由，應予駁回。
據上論結，本件原告之訴為無理由，依行政訴訟法第236 條、第
233 條第1 項、第98條第3 項前段，判決如主文。
中　　華　　民　　國　　96　　年　 　1　　月　 31  　 日
                  　　　　 第五庭　法　官  蕭忠仁
上為正本係照原本作成。
本件以訴訟事件所涉及之法律見解具有原則性者為限，始得於本
判決送達後20日內向本院提出上訴狀並表明上訴理由，如已於本
判決宣示後送達前提起上訴者，應於判決送達後20日內補具上訴
理由（均按他造人數附繕本），且經最高行政法院許可後方得上
訴。
中　　華　　民　　國　　96　　年　 　1　　月　 31  　 日
 　　  　　　　　　　   　　　     書記官  蕭純純
